【裁判字號】    90,自緝,557
【裁判日期】    901219
【裁判案由】    詐欺
【裁判全文】
臺灣臺中地方法院刑事判決                          九十年度自緝字第五五七號
    自  訴  人  乙○○
    被      告  甲○○
右列被告因詐欺案件，經自訴人提起自訴，本院判決如左：
    主  文
甲○○無罪。
    理  由
一、自訴意旨略以：被告甲○○與另案被告陳聯壽（另經本院以九十年度自緝字第四
    八０號為判決）無付款之真意，竟共同意圖為自己不法之所有，並基於概括之犯
    意，由陳聯壽先後於民國八十四年七月至九月間，連續至自訴人乙○○所經營之
    ＫＴＶ酒店內消費四次，共積欠新台幣（下同）七萬三千元，均未付款，嗣後則
    由被告甲○○與陳聯壽共同開立支票付款，然支票因存款不足而跳票，經乙○○
    屢次催討，被告甲○○與陳聯壽二人均置之不理且避不見面，自訴人乙○○始知
    受騙。因認被告甲○○涉犯刑法第三百三十九條第一項詐欺取財罪嫌。
二、按犯罪事實應依證據認定之，無證據不得推定其犯罪事實；又不能證明被告犯罪
    或其行為不罰者，應諭知無罪之判決，刑事訴訟法第一百五十四條、第三百零一
    條第一項分別定有明文。且認定不利被告之事實，須依積極證據，苟積極證據不
    足為不利於被告事實之認定時，即應為有利被告之認定，最高法院三十年上字第
    八一六號著有判例可憑。另認定犯罪事實所憑之證據，無論其為直接證據或間接
    證據，其為訴訟上之證明時，須於通常一般之人均不至有所懷疑，而得確信其為
    真實之程度者，始得據為有罪之認定，倘其證明尚未達到此一程度，而有合理之
    懷疑存在時，即應為無罪之判決，亦有最高法院七十六年台上字第四九八六號判
    例意旨可資參照。
三、自訴意旨認被告甲○○涉犯上開之罪，無非以支票及退票理由單影本各一紙為其
    論據。訊據被告甲○○則堅決否認涉有前揭犯行，辯稱：當時支票係同案被告陳
    聯壽自行取去使用，伊事先並不知情等語。按刑法第三百三十九條第一項詐欺取
    財罪係屬即成犯，其行為於犯罪完成時即已終了，又其犯罪行為包括詐欺與取財
    二部分，此自條文文義觀之自明。經查本案自訴人乙○○自承：當時僅係同案被
    告陳聯壽及陳聯壽友人前往伊之ＫＴＶ酒店內消費，被告甲○○並未一同前往，
    核與同案被告陳聯壽自承之情節相符。則被告甲○○當時既未前往消費，縱其事
    後確有與陳聯壽共同簽發支票之行為，然此行為既均在陳聯壽詐欺及得利之行為
    之後，實難認被告甲○○與同案被告陳聯壽之間有何共同正犯或幫助犯之關係可
    言。此外，復查無其他積極證據足資證明被告確有公訴人所指之犯行，不能證明
    被告犯罪，揆諸上揭規定與判例要旨，自應為被告無罪之諭知。又被告甲○○與
    同案被告陳聯壽共同簽發支票之行為，既無從認定係屬詐欺得利之行為，則同案
    被告陳聯壽當時是否未得被告甲○○之同意而使用前開支票，已無另行查證或認
    定之必要，併予指明。
據上論斷，應依刑事訴訟法第三百四十三條、第三百零一條第一項前段，判決如主文
。
中      華      民      國    九十      年     十二     月     十九     日
                              臺灣臺中地方法院刑事第三庭
                                  審判長法  官  唐 光 義
                                        法  官  黃 峻 隆
                                        法  官  黃 炫 中
右正本證明與原本無異。
如不服本判決，應於判決送達後十日內向本院提出上訴狀，上訴於臺灣高等法院臺中
分院( 須附繕本 )。
                                        書記官
中      華      民      國    九十      年     十二     月     十九     日


司法院資訊處製作；財團法人民間司法改革基金會備份。
